# 请教版主：关于期货核算

提问人：dzg1974 时间：2012-02-23 14:35:57
现在很多制造型的企业，都参与期货业务的较多，但在会计核算上总有些思路不清的地方。 请教版主，目前针对期货核算的规定主要是哪些？准则层面的和具体规定上的都请说说，好有个学习的方向，谢谢！

回答人：chenyiwei
新准则下的主要准则依据是《企业会计准则第 22 号——金融工具确认和计量》以及《企业会计准则第 24 号——套期保值》。需要关注套期会计运用的条件，以及具体的套期关系指定和套期类别确定、有效性测试等问题。 原制度下没有系统性的规定，主要是见于《关于企业商品期货业务会计处理暂行规定》（财会字[1997]51号）和《商品期货业务会计处理暂行规定》（财会字[2000]19号）这两个文件中。

提问人：飘雪～ 时间：2012-02-23 22:15:56
回复 chenyiwei 的帖子
陈版，A公司本期处置一个资产组，构成一项业务，对于处置损益，在个别报表上是按业务处置还是按资产处置？
个人理解在个别报表按照资产处置处理，交易损益计入相关损益科目，如营业外收支等。 在合并报表按照业务交易处置，将相关损益科目（营业外收支等）转如投资收益。 不知是否这样处理？ 还请指点，谢谢！

回答人：chenyiwei
合并报表层面，即使处置的资产组构成业务，但不具有法人的组织形式，则相关处置损益仍按单项资产或处置组处置时的做法计入营业外收支，不列报于投资收益中。